【裁判字號】    89,易,1502
【裁判日期】    890829
【裁判案由】    竊盜
【裁判全文】
臺灣臺北地方法院刑事判決                      八十九年度易字第一五０二號
    公  訴  人  臺灣臺北地方法院檢察署檢察官
    被      告  甲○○
    選任辯護人  莊國明律師
右列被告因竊盜案件，經檢察官提起公訴（八十九年度偵字第九一六九號），本院判
決如左：
    主      文
甲○○竊盜，處有期徒刑貳月，緩刑年，緩刑期內付保護管束。
    事      實
一、甲○○意圖為自己不法之所有，於民國八十九年四月二十七日十七時許，在台北
    縣深坑鄉深坑子九巷口，竊取乙○○所有車牌號碼ＬＡＺ－四六一號重機車一部
    ，得手後留供己用，嗣於八十九年五月一日十八時許，在台北市松山區○○○路
    ○段一二０巷口，為警查獲。
二、案經台北市政府警察局松山分局報告臺灣臺北地方法院檢察署檢察官偵查起訴。
    理      由
一、訊據被告甲○○矢口否認右揭犯行，並辯稱：ＬＡＺ－四六一號重機車一部是向
    同學李家俊借用，不知道係失竊贓車云云，經查，訊據同案被告李家俊供稱：我
    自從國中畢業之後，就沒有再見過甲○○了，我家自八十八年十一月搬到基隆，
    八十九年四月二十七日我在板橋市富瑤海鮮大酒樓上班，沒有偷機車，也沒有借
    機車給甲○○等語。經查，被告陳家瑜指稱機車係向被告李家俊借用，並無任何
    證據及證人以資證明，且失竊之地係被告甲○○住家對面，而被告李家俊早已搬
    離台北縣深坑鄉，此外，復經被害人乙○○指述綦詳，並有贓物領據、失竊報告
    單、車輛失竊報告查詢資料表附卷可稽，事證明確，其犯行洵堪認定。
二、核被告所為係犯刑法第三百二十條第一項竊盜罪。爰審酌被告無不良記錄、素行
    尚佳、其行為時年僅十八歲，智慮欠週，惡性較輕，並參酌被告其餘犯罪之動機
    、目的、手段、品行、智識程度、所生危害及犯罪後之態度等一切情狀，量處如
    主文所示之刑，以資懲儆。惟查被告未曾受有期徒刑以上刑之宣告，有臺灣高等
    法院被告全國前案紀錄表在卷可稽，其一時短於思慮觸犯刑章，受此次罪行宣告
    之教訓後，已足促其警惕，應無再犯之虞，本院認其宣告之刑以暫不執行為適當
    ，爰併宣告緩刑三年，以勵自新。又被告未滿二十歲，其父母對之有管教監護之
    義務，被告於審判期間，其父母竟未自行與被告到庭，顯見其父母對被告之管教
    有輕忽之處，為免被告再犯，緩刑期內應交付保護管束，由專人輔導被告之生活
    。
據上論斷，應依刑事訴訟法第二百九十九條第一項前段，刑法第三百二十條第一項、
第七十四條第一款、第九十三條第一項、罰金罰鍰提高標準條例第一條前段判決如主
文。
本案經檢察官朱應翔到庭執行職務
中    華    民    國      八十九      年     八         月    二十九    日
      臺灣臺北地方法院刑事第五庭
                                          法  官  劉  亭  柏
右正本證明與原本無異
如不服本判決應於送達後十日內向本院提出上訴狀
                                          書記官  羅  欣  宜
中    華    民    國      八十九      年     八         月    三十一    日
附錄本案論罪科刑法條全文：
刑法第三百二十條
一意圖為自己或第三人不法之所有，而竊取他人之動產者，為竊盜罪，處五年以下有
  期徒刑、拘役或五百元以下罰金。
二意圖為自己或第三人不法利益，而竊佔他人之不動產者，依前項之規定處斷。
三前二項之未遂犯罰之。


司法院資訊處製作；財團法人民間司法改革基金會備份。
